臺灣苗栗地方法院民事判決
                              　 111年度簡上字第10號
上  訴  人    B男       姓名地址均詳卷
兼法定代理人  B男之母   姓名地址均詳卷
法定代理人    B男之父   姓名地址均詳卷



被上訴人    A女         姓名地址均詳卷
法定代理人  A女之母     姓名地址均詳卷
上列當事人間請求侵權行為損害賠償事件，上訴人對於民國110
年12月20日本院苗栗簡易庭110年度苗簡字第739號第一審簡易判
決提起上訴，本院於111年4月13日言詞辯論終結，茲判決如下：
    主  文
上訴駁回（原判決主文第一項關於法定利息部分，應更正為自民
國110年10月22日起至清償日止，按年息百分之5計算之利息）。
第二審訴訟費用由上訴人負擔。
    事實及理由
壹、被上訴人主張：上訴人甲 與被上訴人係某高中一年級同學
    ，亦係男女朋友關係。上訴人甲 明知被上訴人為未滿16歲
    之人，竟於民國109年12月3日起至110年3月15日止，於在學
    期間每週3次與被上訴人在學校教室、女廁、地下室等處發
    生性關係，次數約為數十次。上訴人甲 所為，係犯刑法第2
    27條第3項之非行，並經本院少年法庭110年度少護字第101
    號宣示訓誡，並予假日生活輔導在案。上訴人甲 故意不法
    侵害被上訴人之身體、貞操、性自主權等人格法益，致被上
    訴人受有非財產上損害，爰依民法第184條、第195條第1項
    請求上訴人甲 賠償被上訴人新臺幣（下同）50萬元。又上
    訴人甲 為上開非行時尚未滿20歲，為限制行為能力人，上
    訴人甲 之母為其法定代理人，依民法第187條第1項規定應
    與上訴人甲 負連帶損害賠償責任。並聲明：⑴上訴人應連帶
    給付被上訴人50萬元，及自起訴狀繕本送達上訴人之翌日起
    至清償日止，按年息5%計算之利息。⑵願供擔保，請准宣告
    假執行。
貳、上訴人則以：上訴人甲 與被上訴人是男歡女愛，兩小無猜
    ，未違反上訴人之意願下發生性行為，實是雙方家長督導不
    週，不能只怪甲 ，且其等2人均為未成年人，並於少年法庭
    審理時兩造均對少年法庭之裁決捨棄抗告，被上訴人自不得
    再向上訴人求償。雖上訴人甲 之母亦同情被上訴人之情狀
    ，然其竟提起本訴，實有謀不當利益之情。並為答辯之聲明
    ：被上訴人之訴駁回等語，資為抗辯。
參、原審判命「上訴人甲 、甲 之母應連帶給付被上訴人20萬元
    ，及自110年10月13日起至清償日止，按年息5%計算之利息
    。其餘之訴駁回。訴訟費用由上訴人連帶負擔40%，餘由被
    上訴人負擔。本判決被上訴人勝訴部分得假執行。被上訴人
    其餘假執行之聲請駁回。」。上訴人就其敗訴部分，提起上
    訴，聲明求為判決：㈠原判決不利於上訴人部分廢棄。㈡上開
    廢棄部分，被上訴人在第一審之訴及假執行之聲請均駁回。
    ㈢第一、二審訴訟費用由被上訴人負擔。被上訴人則答辯聲
    明求為判決：㈠上訴駁回。㈡第二審訴訟費用由上訴人負擔。
一、上訴人上訴之理由為：掌經濟大權者乃上訴人甲 之父親並
    非上訴人甲 之母親，命上訴人甲 之母親給付20萬元，應有
    未調查詳實之情事。上訴人甲 與被上訴人發生性關係，應
    係滿足被上訴人之性需求，並非故意侵害被上訴人身體完整
    ，被上訴人找上訴人甲 解決生理需求，毀壞上訴人甲 處男
    ，應係被上訴人理賠上訴人甲 及其母親才是。
二、被上訴人之答辯：援用原審判決理由。
肆、本院得心證之理由：　　
一、按因故意或過失，不法侵害他人之權利者，負損害賠償責任
    ；又不法侵害他人之身體、健康、名譽、自由、信用、隱私
    、貞操，或不法侵害其他人格法益而情節重大者，被害人雖
    非財產上之損害，亦得請求賠償相當之金額；前二項規定，
    於不法侵害他人基於父、母、子、女或配偶關係之身分法益
    而情節重大者，準用之；民法第184條第1項前段、第195條
    第1項前段、第195條第3項分別定有明文。其次，貞操權係
    屬獨立之人格權，屬民法第184條第1項前段所規定「權利」
    之一種，此見同法第195條第1項將「貞操」獨立列明為法律
    保護之人格法益自明；又對於14歲以上未滿16歲之男女為性
    交者，處7年以下有期徒刑，刑法第227條第3項定有明文，
    是現行法律體制下，並不承認未滿16歲之男女有同意為性交
    行為之能力，與之發生性交行為，即發生侵害貞操權之問題
    ；從而，縱使得到未滿16歲女子之同意而與之發生性交行為
    ，仍屬不法侵害行為，且係侵害未滿16歲女子之貞操權，應
    構成民事上之侵權行為，加害人應負侵權行為損害賠償責任
    。
二、有關被上訴人主張「上訴人甲 明知被上訴人為未滿16歲之
    人，竟於109年12月3日起至110年3月15日止，於在學期間每
    週3次與被上訴人在學校教室、女廁、地下室等處發生性關
    係，次數約為數十次。上訴人甲 所為，係犯刑法第227條第
    3項之非行，並經本院少年法庭宣示訓誡，並予假日生活輔
    導在案」等事實，有上訴人甲 之警詢筆錄、本院少年法庭
    訊問及審理筆錄、本院110年度少護字第101號宣示筆錄等在
    卷可按。並經核與本院110年度少護字第101號（即110年度
    少調字第159號）卷證相符，且為兩造所不爭執，堪信被上
    訴人此部分之主張為真實。
三、上訴人主張「上訴人甲 與被上訴人發生性關係，應係滿足
    被上訴人之性需求，並非故意侵害被上訴人身體完整，被上
    訴人找上訴人甲 解決生理需求，毀壞上訴人甲 處男，應係
    被上訴人理賠上訴人甲 及其母親等語置辯。惟查：
  　㈠依被上訴人及上訴人甲 戶籍謄本之記載，被上訴人於本件
      非行發生時，為未滿16之人，而上訴人甲 為已滿16歲之
      人，有戶籍謄本在卷可按。是被上訴人並無非行，而上訴
      人甲 則犯有刑法第227條第3項之非行，且上訴人甲 對於
      兩性交往之界線，顯未能與目前法律規定相符，而無正確
      之認知及尊重，導致侵害尚未滿16歲之被上訴人身體、貞
      操及性自主權。則上訴人辯稱被上訴人找上訴人甲 解決
      生理需求，毀壞上訴人甲 處男，應係被上訴人理賠上訴
      人甲 及其母親才是云云，與法律規定不符，自難採信。
　  ㈡被上訴人法定代理人雖於本院少年法庭審理時陳明：尊重
      法院審理結果，並對當庭諭知之宣示筆錄捨棄抗告等語，
      有審理筆錄在卷可稽）。然被上訴人法定代理人雖對上開
      少年法庭宣示筆錄捨棄抗告，亦僅係表明對於上訴人甲 
      之非行，經少年法庭裁決後，尊重裁決之結果，而表示信
      服，並非即為拋棄上訴人民事上之請求權。
　  ㈢被上訴人依民法第184條第1項、第187條第1項、第195條第
      1項提起本訴，係基於其為被害人之身分，本於法律之規
      定而為求償，屬正當權利之行使，並無謀取不當利益之情
      事，上訴人認其提起本訴係為謀不當利益，尚屬誤會。
    ㈣本件上訴人甲 明知被上訴人未滿16歲，有其警詢筆錄在卷
      可按，仍於上開時間地點對被上訴人為數十次性交行為，
      業已嚴重妨害被上訴人之身心健康、性自主權及貞操權且
      情節重大，被上訴人自得請求其賠償非財產上損害。又上
      訴人甲 於本件非行發生時年已滿16歲，為限制行為能力
      人，其法定代理人即上訴人甲 之母未就其監督並未疏懈
      ，或縱加以相當監督仍不免發生損害等免責事由，加以舉
      證證明，依民法第187條第1項前段規定，亦應與上訴人甲
       負連帶賠償責任。是被上訴人依前開規定請求上訴人連
      帶賠償損害，即屬於法有據。
四、再按不法侵害他人之人格權，被害人受有非財產上損害，請
    求加害人賠償相當金額之慰撫金時，法院對於慰撫金之量定
    ，應斟酌實際加害情形、所造成之影響、被害人所受精神上
    痛苦之程度、雙方之身分、地位、經濟狀況及其他各種情形
    ，以核定相當之數額（最高法院47年度台上字第1221號、51
    年度台上字第223號及76年度台上字第1908號判決意旨參照
    ）。查被上訴人現就讀高中，為高中一年級之學生，名下並
    無任何財產；上訴人甲 現就讀高中，為高中二年級之學生
    ，名下並無任何財產，上訴人甲 之母為國中畢業，從事小
    生意，每月收入約2至3萬元，名下有房屋及土地各1筆，業
    經兩造陳明在卷，兩造均不爭執。爰斟酌兩造上開身分、地
    位、經濟狀況，暨考量上訴人甲 為本件非行之情節，係屬
    兩情相悅、兩小無猜，並無違反被上訴人意願之強迫行為、
    被上訴人案發時年僅15歲餘，以及被上訴人因本件造成精神
    上之痛苦等一切情狀，認被上訴人請求之精神慰撫金以20萬
    元為適當，逾此部分之請求即屬無據。
五、給付無確定期限者，債務人於債權人得請求給付時，經其催
    告而未為給付，自受催告時起，負遲延責任。其經債權人起
    訴而送達訴狀，與催告有同一之效力；遲延之債務，以支付
    金錢為標的者，債權人得請求依法定利率計算之遲延利息；
    應付利息之債務，其利率未經約定，亦無法律可據者，週年
    利率為百分之五，民法第229條第2項、第233條第1項前段、
    第203條分別定有明文。被上訴人對上訴人之前揭侵權行為
    損害賠償請求權，係屬給付無確定期限之金錢債權。而民事
    起訴狀繕本係於110年10月12日送達於上訴人（見本院卷第2
    7頁），依法於該日對上訴人生送達效力。從而，被上訴人
    併請求上訴人自110年10月13日起至清償日止，按法定利率
    即年息5%計算之利息，未逾前開規定，自屬有據，應予准許
    。
六、從而，原審已斟酌兩造上訴人高中生之身分、地位即被上訴
    人案發時年僅15歲餘、上訴人已滿16歲、名下無財產之經濟
    狀況，及上訴人甲 犯有刑法第227條第3項之非行，被上訴
    人並未犯罪之情節，兩人係屬兩情相悅、兩小無猜，並無違
    反被上訴人意願之強迫行為等，而認定被上訴人依民法第18
    4條第1項前段、第187條第1項前段、第195條第1項之規定，
    請求上訴人連帶給付被上訴人20萬元，及自起訴狀繕本送達
    之翌日起即110年10月13日起至清償日止，按年息5%計算之
    利息，為有理由，應予准許，逾此部分之請求，即無所據，
    應予駁回。被上訴人就上開勝訴部分陳明願供擔保聲請宣告
    假執行，僅係促使本院之職權發動，無庸另為准駁之諭知。
    至被上訴人敗訴部分，其假執行之聲請已失所依據，應併予
    駁回。原審就此部分為上訴人敗訴之判決，並依職權准予假
    執行之宣告，核無不合。上訴人雖不服原審判決而提起上訴
    ，但並未提出新事證足以推翻原審上開判決理由，是其上訴
    論旨指摘原判決不當，求予廢棄改判，為無理由，應予上訴
    駁回。
七、訴訟費用負擔之依據：民事訴訟法第78條。
中　　華　　民　　國　　111 　年　　5　　月　　4　　日
                  民事第一庭  審判長法  官  宋國鎮
                                    法  官  張新楣
                                    法  官  張珈禎
以上正本係照原本作成。.
本判決不得上訴。
中　　華　　民　　國　　111 　年　　5　　月　　4　　日　                                    書記官  林岢禛